臺灣高等法院臺中分院刑事裁定　
110年度聲字第2493號
聲  請  人  臺灣高等檢察署臺中檢察分署檢察官 
受  刑  人  游景郁



上列聲請人因受刑人數罪併罰有二裁判以上，聲請定其應執行之
刑（聲請案號：110年度執聲字第1146號），本院裁定如下：
    主  文
游景郁犯如附表所示各罪所處之刑，應執行有期徒刑拾玖年肆月
。
    理  由
一、聲請意旨略以：受刑人游景郁因毒品危害防制條例等數罪，
    先後經判決確定如附表。數罪中雖有刑法第50條第1項但書
    所列情形，惟受刑人已請求檢察官聲請定應執行刑，有臺灣
    臺中地方檢察署110年8月9日刑法第50條第1項但書案件是否
    請求定應執行刑調查表足稽，應依刑法第50條2項、第53條
    、第51條第5款規定，定其應執行之刑。爰依刑事訴訟法第4
    77條第1項聲請裁定等語。
二、按裁判確定前犯數罪者，併合處罰之。但有下列情形之一者
    ，不在此限：得易科罰金之罪與不得易科罰金之罪。得易
    科罰金之罪與不得易服社會勞動之罪。得易服社會勞動之
    罪與不得易科罰金之罪。得易服社會勞動之罪與不得易服
    社會勞動之罪。前項但書情形，受刑人請求檢察官聲請定應
    執行刑者，依第51條規定定之，刑法第50條定有明文；次按
    數罪併罰，有2裁判以上者，依刑法第51條之規定，定其應
    執行之刑；又數罪併罰，分別宣告其罪之刑，如宣告多數有
    期徒刑者，於各刑中之最長期以上，各刑合併之刑期以下，
    定其刑期，但不得逾30年，刑法第53條、第51條第5款亦有
    明文。
三、經查，本件受刑人因犯如附表所示數罪，經臺灣臺中地方法
    院及本院判處如附表所示之刑，均已確定在案，有各該刑事
    判決、臺灣高等法院被告前案紀錄表在卷可稽。而受刑人犯
    如附表編號1所示之罪，為得易科罰金、得易服社會勞動之
    罪，犯如附表編號2至11所示之罪，則為不得易科罰金、不
    得易服社會勞動之罪，犯如附表編號12所示之罪，為不得易
    科罰金、得易服社會勞動之罪，本件自屬刑法第50條第1項
    但書之情形。惟受刑人就上開數罪已請求檢察官聲請定應執
    行刑，有臺灣臺中地方檢察署110年8月9日刑法第50條第1項
    但書案件是否請求定應執行刑調查表附卷為憑，此已合於刑
    法第50條第2項之規定；茲檢察官聲請就受刑人所犯如附表
    所示各罪所處之有期徒刑定其應執行之刑，本院審核認聲請
    為正當，應定其應執行之刑。爰依前揭法條規定，並按最高
    法院110年度台抗大字第489號裁定意旨，為保障受刑人之程
    序利益，於裁定前，函詢受刑人對本件定應執行刑案件之意
    見，受刑人則具狀表示稱：這些案件都屬同一類型案件，請
    求法院依比例原則從輕量刑，定應執行刑為20年等語，此有
    受刑人回覆之陳述意見狀在卷可參，兼衡附表所示各罪之犯
    罪時間、行為次數、侵害法益及犯罪類型之同質性，對於危
    害法益之加重效應，並考量刑罰邊際效應隨刑期而遞減及受
    刑人所生痛苦程度隨刑期而遞增，及受刑人復歸社會之可能
    性，在未逾越外部界限之限度內，及比例原則、責罰相當原
    則等自由裁量權之內部性界限等情，而為整體評價後，依刑
    事訴訟法第477條第1項，刑法第50條第2項、第53條、第51
    條第5款，裁定如主文。
中　　華　　民　　國　　110 　年　　10　　月　　18　　日
             刑事第九庭   審判長法　官　紀  文  勝
                                法　官　賴  妙  雲
                                法　官　姚　勳　昌
以上正本證明與原本無異。
如不服本裁定，應於收受送達後5日內向本院提出抗告書狀(須附
繕本)。因疫情而遲誤不變期間，得向法院聲請回復原狀。
                                書記官  溫  尹  明 
中　　華　　民　　國　　110 　年　　10　　月　　18　　日


附表：受刑人游景郁定應執行之刑案件一覽表
編號  1 2 3 罪名  毒品危害防制條例 毒品危害防制條例 毒品危害防制條例 宣告刑  有期徒刑6月 有期徒刑9月 有期徒刑11月 犯罪日期  108.6.3 108.6.3 108.3.4 偵查（自訴）機關年度案號  臺中地檢108年度毒偵字第2157號 臺中地檢108年度毒偵字第2157號 臺中地檢108年度毒偵字第924號 最後事實審 法院 臺中地院 臺中地院 臺中地院  案號 108年度訴字第2660號 108年度訴字第2660號 108年度訴字第2919號  判決 日期 109.1.21 109.1.21 109.1.2 確定判決 法院 臺中地院 臺中地院 臺中地院  案號 108年度訴字第2660號 108年度訴字第2660號 108年度訴字第2919號  判決確定日期 109.2.25 109.2.25 109.3.3 是否為得易科罰金之案件  是 否 否 備註  臺中地檢109年度執字第4577號 （編號1-9應執行有期徒刑15年） 臺中地檢109年度執字第4578號 （編號1-9應執行有期徒刑15年） 臺中地檢109年度執字第6215號 （編號1-9應執行有期徒刑15年） 
附表：受刑人游景郁定應執行之刑案件一覽表
編號  4 5 6 罪名  毒品危害防制條例 毒品危害防制條例 毒品危害防制條例 宣告刑  有期徒刑8月 有期徒刑3年8月 （2次） 有期徒刑8年2月 犯罪日期  108.3.4 108.5.28 108.6.1 107.11.20 偵查（自訴）機關年度案號  臺中地檢108年度毒偵字第924號 臺中地檢108年度偵字第15708號 臺中地檢108年度偵字第21474號 最後事實審 法院 臺中地院 中高分院 臺中地院  案號 108年度訴字第2919號 109年度上訴字第1232號 109年度訴字第116號  判決 日期 109.1.22 109.6.18 109.7.15 確定判決 法院 臺中地院 最高法院 臺中地院  案號 108年度訴字第2919號 110年度台上字第478號 109年度訴字第116號  判決確定日期 109.3.3 110.1.21 109.8.18 是否為得易科罰金之案件  否 否 否 備註  臺中地檢109年度執字第6215號 （編號1-9應執行有期徒刑15年） 臺中地檢110年度執字第2662號 （編號1-9應執行有期徒刑15年） 臺中地檢109年度執字第12783號 （編號1-9應執行有期徒刑15年） 
附表：受刑人游景郁定應執行之刑案件一覽表
編號  7 8 9 罪名  毒品危害防制條例 毒品危害防制條例 毒品危害防制條例 宣告刑  有期徒刑8年 （2次） 有期徒刑8年1月 有期徒刑3年8月 （3次） 犯罪日期  108.5.23 108.5.24 108.5.25 108.5.23 108.5.26 108.5.27 偵查（自訴）機關年度案號  臺中地檢108年度偵字第21474號 臺中地檢108年度偵字第21474號 臺中地檢108年度偵字第21474號 最後事實審 法院 臺中地院 臺中地院 臺中地院  案號 109年度訴字第116號 109年度訴字第116號 109年度訴字第116號  判決 日期 109.7.15 109.7.15 109.7.15 確定判決 法院 臺中地院 臺中地院 臺中地院  案號 109年度訴字第116號 109年度訴字第116號 109年度訴字第116號  判決確定日期 109.8.18 109.8.18 109.8.18 是否為得易科罰金之案件  否 否 否 備註  臺中地檢109年度執字第12783號 （編號1-9應執行有期徒刑15年 臺中地檢109年度執字第12783號 （編號1-9應執行有期徒刑15年 臺中地檢109年度執字第12783號 （編號1-9應執行有期徒刑15年） 
附表：受刑人游景郁定應執行之刑案件一覽表
編號  10 11 12 罪名  毒品危害防制條例 毒品危害防制條例 藥事法 宣告刑  有期徒刑7年3月 （3次） 有期徒刑15年2月 有期徒刑4月 犯罪日期  107年12月間某日 107年12月底某日 108年1月間某日 108.1.29 108.3.3 偵查（自訴）機關年度案號  臺中地檢108年度偵字第7098號 臺中地檢108年度偵字第7098號 臺中地檢108年度偵字第7098號 最後事實審 法院 中高分院 中高分院 中高分院  案號 109年度上訴字第2045號 109年度上訴字第2045號 109年度上訴字第2045號  判決 日期 109.9.30 109.9.30 109.9.30 確定判決 法院 最高法院 最高法院 最高法院  案號 110年度台上字第2723號 110年度台上字第2723號 110年度台上字第2723號  判決確定日期 110.5.27 110.5.27 110.5.27 是否為得易科罰金之案件  否 否 否，但得易服社會勞動 備註  臺中地檢110年度執字第8932號 （編號10、11應執行有期徒刑15年8月） 臺中地檢110年度執字第8932號 （編號10、11應執行有期徒刑15年8月） 臺中地檢110年度執字第8933號